臺灣高等法院刑事裁定
111年度聲字第1504號
聲  請  人  臺灣高等檢察署檢察官
受  刑  人  李莉蓁



上列聲請人因受刑人數罪併罰有二裁判以上，聲請定其應執行之
刑（聲請案號：臺灣高等檢察署111年度執聲字第688號），本院
裁定如下：
    主  文
李莉蓁因犯如附表所示各罪所處之刑，應執行有期徒刑肆年貳月
。
    理  由
一、聲請意旨略以：受刑人李莉蓁（下稱受刑人）因詐欺等數罪
    ，先後經判決確定如附表（聲請書附表編號5至7所示案件「
    犯罪日期」、「偵查機關年度案號」或「確定判決」欄之記
    載各有錯誤，應予分別更正如本裁定附表各該欄位所載），
    應依刑法第50條第1項但書第1款、第2項、第53條、第51條
    第5款等規定，定其應執行之刑，爰依刑事訴訟法第477條第
    1項聲請裁定等語。
二、按數罪併罰有二裁判以上者，應依刑法第51條之規定定其應
    執行之刑；宣告多數有期徒刑者，於各刑中之最長期以上，
    各刑合併之刑期以下，定其刑期，刑法第53條、第51條第5
    款定有明文。此雖屬法律上之自由裁量事項，然仍有其外部
    性界限及內部性界限，並非概無拘束。依據法律之具體規定
    ，法院應在其範圍選擇為適當之裁判者，為外部性界限；而
    法院為裁判時，應考量法律之目的，及法律秩序之理念所在
    者，為內部性界限。法院為裁判時，二者均不得有所踰越，
    亦即在數罪併罰，有二裁判以上定其應執行之刑時，仍應受
    前揭外部性界限及內部性界限之拘束（最高法院94年度台非
    字第233號判決意旨參照）。
三、經查，受刑人因詐欺等數罪，先後經臺灣新北地方法院、臺
    灣桃園地方法院及本院判處如附表所示之刑，均經確定在案
    ，且本院為犯罪事實最後判決法院，有如附表各編號所示之
    判決書及本院被告前案紀錄表在卷可考。又附表編號1至4、
    8乃得易科罰金之罪，編號5至7、9至12則不得易科罰金，屬
    刑法第50條第1項但書第1款情形，而受刑人已請求檢察官就
    上開數罪聲請定應執行刑，有其親自簽名之定刑聲請切結書
    附卷可憑（本院卷第5頁）。是檢察官聲請定其應執行刑，
    本院審核認為正當，爰審酌本件內部性及外部性界限，受刑
    人所犯各罪之類型、動機、態樣、侵害法益、行為次數，兼
    衡刑罰經濟與公平、比例原則，整體評價其應受非難及矯治
    之程度，另考量附表編號1至5、6至7、9至12所示案件先前
    定應執行刑時，已分別給予減少有期徒刑6月（3月+5月+5月
    +3月+6月＝1年10月，1年10月-1年4月＝6月）、8月（1年1月+
    1年1月＝2年2月，2年2月-1年6月＝8月）、2年10月（1年+1年
    +1年+1年＝4年，4年-1年2月＝2年10月）之恤刑利益，兼衡受
    刑人就本件定刑表示「請法官從輕量刑」之意見等情（本院
    卷第88頁），裁定其應執行之刑如主文所示。至業已執行完
    畢部分，屬於就所定之應執行刑執行時應如何折抵之問題，
    執行檢察官於換發執行指揮書時，宜注意在備註欄載明扣抵
    情形，俾免受刑人誤會，附此敘明。
四、據上論斷，應依刑事訴訟法第477條第1項，刑法第50條第1
    項但書第1款、第2項、第53條、第51條第5款，裁定如主文
    。
中　　華　　民　　國　　111 　年　　5 　　月　　9 　　日
                  刑事第二十一庭審判長法　官  林怡秀
                                      法　官  胡宜如
                                      法　官  劉元斐
以上正本證明與原本無異。
如不服本裁定，應於收受送達後五日內向本院提出抗告狀。
                                      書記官  陳靜雅
中　　華　　民　　國　　111 　年　　5 　　月　　9 　　日
附表
編　　　　　號  1 2 3 罪　　　　　名  偽造文書 偽造文書 偽造文書 宣　　告　　刑  有期徒刑3月 有期徒刑5月 有期徒刑5月 犯　罪　日　期  106.01.04 106.01.04 105.12.21 偵查(自訴)機關 年　度　案　號  臺灣新北地方檢察署106年度偵字第34959號 臺灣新北地方檢察署106年度偵字第34959號 臺灣新北地方檢察署107年度偵緝字第1643號等 最　後 事實審 法　院 臺灣新北地方法院 臺灣新北地方法院 臺灣桃園地方法院  案　號 107年度審簡字第544號 107年度審簡字第544號 108年度訴字第152號  判決日期 107年9月28日 107年9月28日 108年8月8日 確　定 判　決 法　院 臺灣新北地方法院 臺灣新北地方法院 臺灣桃園地方法院  案　號 107年度審簡字第544號 107年度審簡字第544號 108年度訴字第152號  確定日期 107年10月31日 107年10月31日 108年9月5日 是否為得易科罰金之案件  是 是 是      備註  新北地檢107年度執字第17923號 編號1、2經判決定應執行有期徒刑6月（已易科執畢）  桃園地檢108年度執字第14562號。編號3、4經判決定應執行有期徒刑7月   編號1至4經桃園地院108年度聲字第3932號定應執行有期徒刑1年     編號1至5經臺灣高院110年度聲字第998號定應執行有期徒刑1年4月   

編　　　　　號  4 5 6 罪　　　　　名  詐欺 詐欺 詐欺 宣　　告　　刑  有期徒刑3月 有期徒刑6月 有期徒刑1年1月 犯　罪　日　期  106.8.31 106.10.03～106.10.05 106.10.02 偵查(自訴)機關 年　度　案　號  臺灣桃園地方檢察署107年度偵緝字第1643號等 臺灣新北地方檢察署107年度偵緝字第3535號等 臺灣新北地方檢察署107年度偵字第30005號、108年度偵字第23992號 最　後 事實審 法　院 臺灣桃園地方法院 臺灣高等法院 臺灣高等法院  案　號 108年度訴字第152號 109年度上訴字第1573號 109年度上訴字第1479、  1614號  判決日期 108年8月8日 109年7月30日 109年8月25日 確　定 判　決 法　院 臺灣桃園地方法院 最高法院 最高法院  案　號 108年度訴字第152號 109年度台上字第5952號 110年度台上字第2139、  2140號  確定日期 108年9月5日 109年12月16日 110年2月19日 是否為得易科罰金之案件  是 否 否  備註  桃園地檢108年度執字第14562號。編號3、4經判決定應執行有期徒刑7月 新北地檢110年度執字第584號 新北地檢110年度執字第2839號   編號1至4經桃園地院108年度聲字第3932號定應執行有期徒刑1年  編號6、7經判決定應執行有期徒刑1年6月   編號1至5經臺灣高院110年度聲字第998號定應執行有期徒刑1年4月   

編　　　　　號  7 8 9 罪　　　　　名  詐欺 詐欺 詐欺 宣　　告　　刑  有期徒刑1年1月 有期徒刑6月 有期徒刑1年 犯　罪　日　期  107.6.21 106.03.05～106.08.02 107.05.11、107.05.13 偵查(自訴)機關 年　度　案　號  臺灣新北地方檢察署107年度偵字第30005號、108年度偵字第23992號 臺灣新北地方檢察署107年度偵字第14839號 臺灣新北地方檢察署108年度偵緝字第1528號 最　後 事實審 法　院 臺灣高等法院 臺灣新北地方法院 臺灣高等法院  案　號 109年度上訴字第1479、  1614號 108年度易字第141號 109年度上訴字第1831號  判決日期 109年8月25日 109年11月23日 109年12月9日 確　定 判　決 法　院 最高法院 臺灣新北地方法院 最高法院  案　號 110年度台上字第2139、  2140號 108年度易字第141號 110年度台上字第4316號  確定日期 110年2月19日 110年3月10日 110年7月7日 是否為得易科罰金之案件  否 是 否  備註  新北地檢110年度執字第2839號 新北地檢110年度執字第4258號 新北地檢110年度執字第7337號   編號6、7經判決定應執行有期徒刑1年6月  編號9至12經判決定應執行有期徒刑1年2月 

編　　　　　號  10 11 12 罪　　　　　名  詐欺 詐欺 詐欺 宣　　告　　刑  有期徒刑1年 有期徒刑1年 有期徒刑1年 犯　罪　日　期  107.05.11、107.05.13 107.05.13 107.05.18 偵查(自訴)機關 年　度　案　號  臺灣新北地方檢察署108年度偵緝字第1528號 臺灣新北地方檢察署108年度偵緝字第1528號 臺灣新北地方檢察署108年度偵緝字第1528號 最　後 事實審 法　院 臺灣高等法院 臺灣高等法院 臺灣高等法院  案　號 109年度上訴字第1831號 109年度上訴字第1831號 109年度上訴字第1831號  判決日期 109年12月9日 109年12月9日 109年12月9日 確　定 判　決 法　院 最高法院 最高法院 最高法院  案　號 110年度台上字第4316號 110年度台上字第4316號 110年度台上字第4316號  確定日期 110年7月7日 110年7月7日 110年7月7日 是否為得易科罰金之案件  否 否 否  備註  新北地檢110年度執字第7337號 新北地檢110年度執字第7337號 新北地檢110年度執字第7337號   編號9至12經判決定應執行有期徒刑1年2月